臺灣士林地方法院小額民事判決
111年度士小字第1791號
原      告  郭興華
            王妍仁
兼 上二人
訴訟代理人  郭大鈞
被      告  劉士銘
上列當事人間請求給付代墊款事件，本院於民國111年9月29日言
詞辯論終結，判決如下：
    主  文
被告應給付原告新臺幣參萬參仟參佰參拾參元，及自民國一百一
十一年八月八日起至清償日止，按年息百分之五計算之利息。
訴訟費用新臺幣壹仟元由被告負擔。
本判決得假執行。
    事實及理由要領
一、按訴狀送達後，原告不得將原訴變更或追加他訴，但請求之
    基礎事實同一者，不在此限，民事訴訟法第255條第1項第2
    款定有明文。原告郭大鈞於起訴後，追加郭興華、王妍仁為
    原告；核其追加原告部分之基礎事實同一，依前揭規定，應
    予准許。
二、原告起訴主張：門牌號碼為臺北市○○區○○○路00巷00弄0號之
    房屋（下稱系爭房屋）為原告、被告及訴外人李威志所共有
    ，系爭房屋因年久失修，必須整修以利出租受益，而原告之
    應有部分共計為2/3，遂依照民法第820條第1項前段規定，
    雇請工人就系爭房屋進行整修工程（下稱系爭工程），總花
    費為新臺幣（下同）20萬元，均由原告帶為墊付系爭房屋於
    重新裝修後，也已經以每月1萬7,000元出租，各共有人依就
    系爭房屋之應有部分，按比例分得租金收益；被告為系爭房
    屋之共有人，應按應有部分之比例，分擔系爭工程之修繕費
    用，但是被告卻不願支付，爰依民法第822條第2項及第179
    條之規定，請求被告支付其所應分擔之費用3萬3,333元，並
    聲明求為判決如主文第1項所示，並願供擔保請准宣告假執
    行。
三、被告答辯略以：原告就系爭房屋進行修繕，並未得到被告之
    同意，系爭房屋出租也沒有通知被告，按照常理，房屋應該
    有共同想法再來處理，一起增加房屋的價值，出租或都更要
    依起開會或協商處理，房屋損壞也要勘查並貨比三家，但原
    告沒有告知被告，也沒有比價，沒有提供修繕前後照片的證
    據，所提出系爭工程20萬的估價單跟一般估價單不符，修繕
    廠商又跟原告認識，甚至在還沒付錢就先行施工，被告懷疑
    廠商與原告是和謀等語，並聲明請求駁回原告之訴。
四、本院之判斷：
　㈠按無法律上之原因而受利益，致他人受損害者，應返還其利
    益；共有物之管理，除契約另有約定外，應以共有人過半數
    及其應有部分合計過半數之同意行之；共有物之管理費及其
    他負擔，除契約另有約定外，應由各共有人按其應有部分分
    擔之；共有人中之一人，就共有物之負擔為支付，而逾其所
    應分擔之部分者，對於其他共有人得按其各應分擔之部分，
    請求償還，民法第179條前段、第820條第1項前段、第822條
    分別定有明文。
　㈡經查，原告主張之事實，業據其提出與所述相符之系爭房屋
    建物登記謄本、土地登記謄本、估價單、存證信函、房屋裝
    修收據、本院執行命令等件為證，且本件系爭房屋之修繕，
    雖非簡易修繕及其他保存行為，但原告之人數及應有部分合
    計均已經過半數，自得就系爭房屋進行進行重大修繕等管理
    行為。
　㈢再依照證人即系爭工程之承包廠商葛俊杰於本院證稱：系爭
    房屋老舊，有漏水及破損、地板爛掉情形，牆壁又因點香而
    泛黃，此外又有壁癌，所以要油漆，至於地板架高是因為地
    板爛掉，廁所是因為滲水，原來的浴缸旁邊的外牆滲水，所
    以浴缸下面會積水，造成壁癌，才要移除，因為浴室打掉，
    冷熱水管也會破損所以要更換，磁磚打掉是因為打掉浴缸就
    會破壞，換新磁磚就會用到粉光，共收取工程費用20萬元，
    系爭工程對於系爭房屋的使用價值當然有所改善，本件我是
    先先施作再收錢，因為我跟原告郭大鈞因為我跟郭大鈞認識
    很久等語（見本院卷第90-91頁），則依證人所述，系爭房
    屋確有漏水、破損、地板爛掉、牆壁泛黃、壁癌等情形，系
    爭工程並可改善上情，原告並因而支出20萬元，應堪認定。
    又被告就系爭房屋之應有部分為6分之1，有建物第三類謄本
    在卷可查，自應就前述費用負擔3萬3,333元（計算式：200,
    000/6=33,333，元以下四捨五入），則原告依民法第822條
    第2項及第179條，請求被告給付3萬3,333元，為有理由，應
    予准許。
　㈣被告雖辯稱證人郭大鈞跟原告認識，在還沒付錢就先行施工
    ，因此懷疑為合謀云云，然委請熟識、信賴之人施工，並基
    於信賴關係而未先行付款，並無違背常情之處，被告又無提
    出任何原告與裝修師傅和謀之證據，被告之抗辯自難採信。
    系爭房屋之修繕工程係改善系爭房屋之現況，增加系爭房屋
    之價值，有益於系爭房屋之共有人，而被告雖又辯稱應先開
    會、協商處理，且須貨比三家云云，然共有人依民法第820
    條第1項前段就系爭房屋進行管理行為，本無須被告同意，
    且被告亦未提出得以證明系爭工程20萬元費用過高之證據，
    上開辯解亦非可採。
　㈤從而，原告請求被告為如主文第1項所示之給付，為有理由，
    應予准許。
五、本件係就民事訴訟法第436條之8第1項適用小額程序所為被
    告敗訴之判決，依同法第436條之20規定，應依職權宣告假
    執行，原告假執行之聲請不另准駁。
六、訴訟費用負擔之依據：民事訴訟法第78條。依職權確定訴訟
    費用額為1,000元（第一審裁判費），應由被告負擔。
中　　華　　民　　國　 111　　年　　10　　月　　27　　日
              　　士林簡易庭法  官  陳紹瑜
以上正本係照原本作成。
如不服本判決，應於送達後20日內，向本院提出上訴狀並應記載
上訴理由，表明關於原判決所違背之法令及其具體內容與依訴訟
資料可認為原判決有違背法令之具體事實，並繳納上訴費1,500
元，如於本判決宣示後送達前提起上訴者，應於判決送達後20日
內補提上訴理由書（須附繕本）。
中　　華　　民　　國　 111　　年　　10　　月　　27　　日
　                          書記官  詹禾翊